# 请教陈老师银行函证问题

提问人：夏有凉风 时间：2019-05-16 23:52:17
尊敬的陈老师您好，请问审计时，对于开户清单上显示的银行专用账户，但企业帐上没有显示，也没有银行对账单，企业说该账户早就没在用了也没余额，请问陈老师这种银行专用账户可以不发函吗？谢谢陈老师！

回答人：chenyiwei
对于以企业名义开立的账户，即使现在没有余额，也应当函证确认。同时关注该账户的性质和用途，确定不将其纳入企业账务体系是否合理。